臺灣高雄地方法院刑事裁定
111年度單聲沒字第21號
聲  請  人  臺灣高雄地方檢察署檢察官
被      告  董湘鈴


上列聲請人因被告違反商標法案件，聲請宣告沒收（111年度執
聲字第106號），本院裁定如下：
    主  文
扣案如附表編號一至三所示之物沒收。
其餘聲請駁回。
    理  由
一、聲請意旨略以：被告董湘鈴前因違反商標法案件，經檢察官
    為緩起訴處分確定，惟扣案如附表所示之物，俱為侵害商標
    權之物品，爰依刑法第40條第2 項、商標法第98條及刑事訴
    訟法第259條之1規定，聲請單獨宣告沒收等語。
二、按「違禁物或專科沒收之物得單獨宣告沒收」、「侵害商標
    權、證明標章權或團體商標權之物品或文書，不問屬於犯罪
    行為人與否，沒收之」，刑法第40條第2 項及商標法第98條
    分別定有明文。次按「犯罪所得，屬於犯罪行為人者，沒收
    之」、「檢察官依第253 條或第253 條之1 為不起訴或緩起
    訴之處分者，對刑法第38條第2 項、第3 項之物及第38條之
    1 第1 項、第2 項之犯罪所得，得單獨聲請法院宣告沒收」
    ，刑法第38條之1 第1 項前段及刑事訴訟法第259 條之1 亦
    有明定。
三、經查：
㈠、被告前因違反商標法案件，經臺灣高雄地方檢察署檢察官以1
    09 年度偵字第23822號為緩起訴處分確定，且緩起訴處分期
    滿未經撤銷等情，有上開緩起訴處分書、執行緩起訴處分命
    令通知書及報告書附卷可憑。又前開案件扣得如附表編號一
    至二所示之胸針及耳環等物，經鑑定結果均係仿冒瑞士商香
    奈兒股份有限公司商標之物品，有台灣薈萃商標有限公司出
    具之鑑定證明書1份（見警卷第53頁）在卷可稽，堪認前開
    扣案物確屬侵害商標權之物品，依商標法第98條之規定，不
    問屬於犯罪行為人與否皆應沒收之。另扣案如附表編號三所
    示之現金新臺幣（下同）3,850元，係被告因販賣仿冒商標
    商品所獲之犯罪所得，業據其於警詢時供承在卷（見警卷第
    3至5 頁），並將該等款項交警扣押，有內政部警政署保安
    警察第二總隊刑事警察大隊偵三隊搜索扣押筆錄及扣押物品
    目錄表各1 份（見警卷第27至31頁）附卷可憑，亦應依刑法
    第38條之1 第1 項前段規定宣告沒收（其中部分金額係員警
    因蒐證支付予被告費用，依刑法第38條之3 規定意旨，仍不
    影響權利人原來可以主張之權利）。又關於扣案如附表編號
    三所示之物部分（犯罪所得），聲請人雖誤載為侵害商標權
    之物品，並漏引刑法第38條之1 第1 項前段規定，惟此無礙
    本院依職權補充法條。是以，聲請人聲請沒收如附表編號一
    至三所示之物，均屬有據，應予准許。
㈡、聲請意旨認扣案如附表編號四所示之估價單2本，亦屬侵害商
    標權之物而併予聲請宣告沒收云云。惟卷內並無鑑定報告、
    照片或其他證據證明其上有何仿冒商標圖樣，自無從依商標
    法第98條之規定單獨宣告沒收。另依前開緩起訴處分書內容
    記載，均未提及上開扣案物品之用途，卷內亦無證據證明該
    等物品係供該案犯罪所用、犯罪預備或因犯罪所得之物，是
    上開扣案物品雖係附隨本案扣押之物，然依臺灣高雄地方檢
    察署檢察官偵查結果，尚無從認定上開扣案物品與本案被告
    經緩起訴處分確定之犯罪事實有關，揆諸前揭說明，自不得
    予以宣告沒收。是聲請人此部分之聲請為無理由，應予駁回
    。
據上論斷，應依刑事訴訟法第455 條之36第1項前段、第2 項、
第259 條之1，商標法第98條，刑法第38條之1 第1 項前段、第4
0條第2 項，裁定如主文。
中　　華　　民　　國　　111 　年　　4 　　月　　25　　日
                  刑事第八庭  法　官  林英奇
以上正本證明與原本無異。
如不服本裁定，應於收受送達後5 日內向本院提出抗告狀。
中　　華　　民　　國　　111 　年　　4 　　月　　25　　日
　　　　　　　　　　　　　　　書記官  蔡靜雯
附表：
編號 扣案物品名稱 數量 一 仿冒瑞士商香奈兒股份有限公司CHANEL商標圖樣之胸針 9件 二 仿冒瑞士商香奈兒股份有限公司CHANEL商標圖樣之耳環 6件（含員警購證物2件） 三 現金（新臺幣）  3,850元 四 估價單 2本